臺灣臺東地方法院刑事判決　　　　　　　　　　　　　九十四年度訴字第一二五號
　　公　訴　人　臺灣臺東地方法院檢察署檢察官
　　被　　　告　甲○○
右列被告因違反毒品危害防制條例案件，經檢察官提起公訴（九十四度毒偵字第一四
三號），因被告於準備程序中自白犯罪，經本院合議庭裁定本件改由受命法官獨任進
行簡式審判程序，茲判決如左：
    主  文
甲○○連續施用第一級毒品，累犯，處有期徒刑拾月，扣案之毒品海洛因壹小包（鑑
驗後淨重零點壹參公克）沒收銷燬，盛裝上開毒品海洛因之包裝袋壹只沒收；又連續
施用第二級毒品，累犯，處有期徒刑陸月。應執行有期徒刑壹年貳月，扣案之毒品海
洛因壹小包（鑑驗後淨重零點壹參公克）沒收銷燬，盛裝上開毒品海洛因之包裝袋壹
只沒收。
    事  實
一、甲○○前曾於民國八十八年間因施用毒品案件，經依臺灣士林地方法院於八十八
    年時一月十九日以八十八年度毒聲字第二四二二號裁定送觀察、勒戒後，認無繼
    續施用毒品傾向，經臺灣士林地方法院檢察署檢察官於八十八年十二月八日，以
    八十八年度毒偵字第一０八五號為不起訴處分確定；又於八十九年間因施用毒品
    案件，經依臺灣士林地方法院於九十年一月十三日以九十年度毒聲字第五九號裁
    定送觀察、勒戒後，認無繼續施用毒品傾向，經臺灣士林地方法院檢察署檢察官
    於九十年一月三十一日，以九十年度毒偵字第一六０號為不起訴處分確定；復於
    九十二年間因施用毒品，經臺灣士林地方法院於九十二年九月二十六日以九十二
    年度毒聲字第八七九號裁定強制戒治，並於九十二年十二月八日以九十二年度訴
    字第五九三號判處有期徒刑八月，並於九十三年九月八日縮刑期滿執行完畢。詎
    其竟不知悔改，竟分別基於施用第一級毒品海洛因及第二級毒品安非他命之概括
    犯意，自九十三年十一月間某日起至同年十二月四日晚上十二時許，在其位於臺
    北市○○區○○路一段一七五巷十三號及臺北縣永和市○○路八十號三樓之住處
    及臺北市○○○路之不詳搖頭店內，分別以將海洛因或安非他命置於香煙內，加
    熱後吸食海洛因或安非他命氣體，各先後施用第一級毒品海洛因及第二級安非他
    命多次。嗣於九十三年十二月五日上午十時許，在臺北市○○○路與南京東路交
    叉口前，為警當場查獲，並扣得第一級毒品海洛因一小包（鑑驗後淨重０‧一三
    公克）。復經警採尿送驗結果，驗有嗎啡及安非他命類等藥物陽性反應，因而查
    獲其上開連續施用毒品之情。
二、案經臺北市政府警察局中山分局移送臺灣臺北地方法院檢察署呈請臺灣高等法院
    檢察署檢察長核轉臺灣士林地方法院檢察署，再經該署呈由臺灣高等法院檢察署
    檢察長令轉臺灣臺東地方法院檢察署檢察官偵查起訴。
    理  由
一、按除被告所犯為死刑、無期徒刑、最輕本刑為三年以上有期徒刑之罪或高等法院
    管轄第一審案件者外，於第一次審判期日前之準備程序進行中，被告先就被訴事
    實為有罪之陳述時，審判長得告知被告簡式審判程序之旨，並聽取當事人、代理
    人、辯護人及輔佐人之意見後，裁定進行簡式審判程序，刑事訴訟法第二百七十
    三條之一第一項定有明文。經核本件被告甲○○所犯係死刑、無期徒刑、最輕本
    刑為三年以上有期徒刑以外之罪，其於準備程序中就被訴事實為有罪之陳述，經
    法官告知簡式審判程序之旨，並聽取公訴人、被告之意見後，本院爰依首揭規定
    ，合議裁定由受命法官獨任進行簡式審判程序，合先敘明。
二、右揭犯罪事實，業據被告甲○○迭於警詢、偵查及本院審理時均坦承不諱，並有
    為警查獲之第一級毒品海洛因一小包（鑑驗後淨重０‧一三公克）扣案可證，復
    有前開扣案第一級毒品海洛因一小包之照片一幀在卷可佐。又被告經警查獲後，
    於九十三年十二月五日下午二時五十分許，在臺北市政府警察局中山分局中山一
    派出所所採尿液，經送臺灣尖端先進生技醫藥股份有限公司以酵素免疫分析法初
    驗及氣相層析質普儀複驗，均呈安非他命類及嗎啡陽性反應，此有臺灣尖端先進
    生技醫藥股份有限公司濫用藥物檢驗報告一紙在卷可稽，再者，上開扣案之白色
    粉末一小包（鑑驗後淨重０‧一三公克）經送請法務部調查局鑑定結果，白色粉
    末一小包含第一級毒品海洛因成分，有該局於九十三年十二月五日函覆之調科壹
    字第○二○○○六八九○號鑑定通知書一紙在卷可按。另被告前曾於八十八年間
    因施用毒品案件，經依臺灣士林地方法院於八十八年時一月十九日以八十八年度
    毒聲字第二四二二號裁定送觀察、勒戒後，認無繼續施用毒品傾向，經臺灣士林
    地方法院檢察署檢察官於八十八年十二月八日，以八十八年度毒偵字第一０八五
    號為不起訴處分確定；又於八十九年間因施用毒品案件，經依臺灣士林地方法院
    於九十年一月十三日以九十年度毒聲字第五九號裁定送觀察、勒戒後，認無繼續
    施用毒品傾向，經臺灣士林地方法院檢察署檢察官於九十年一月三十一日，以九
    十年度毒偵字第一六０號為不起訴處分確定；復於九十二年間因施用毒品，經臺
    灣士林地方法院於九十二年九月二十六日以九十二年度毒聲字第八七九號裁定強
    制戒治，並於九十二年十二月八日以九十二年度訴字第五九三號判處有期徒刑八
    月，並於九十三年九月八日縮刑期滿執行完畢，有前開裁判書及臺灣高等法院被
    告全國前案紀錄表附卷可參。是以，本件事證明確，被告犯行，洵堪認定。
三、核被告所為，係分別犯毒品危害防制條例第十條第一項之施用第一級毒品罪、同
    條第二項之施用第二級毒品罪。被告施用毒品前之持有毒品行為，應均為施用之
    高度行為所吸收，不另論罪。又其所犯上開施用第一級、第二級毒品多次行為，
    時間密接，犯罪構成要件相同，顯係基於概括犯意反覆為之，應各依連續犯規定
    論以一罪，並加重其刑。另其所犯前揭施用第一級、第二級毒品二罪間，犯意各
    別，行為互殊，所犯罪名不同，則應予分論併罰。另被告前曾於九十二年間因施
    用毒品，經臺灣士林地方法院於九十二年十二月八日以九十二年度訴字第五九三
    號判處有期徒刑八月確定，於九十三年九月八日縮刑期滿執行完畢，此有臺灣高
    等法院被告全國前案紀錄表一份在卷可查，其受有期徒刑之執行完畢後五年內，
    再犯本案有期徒刑以上之罪，前開二罪均為累犯，各應依法加重其刑。爰審酌被
    告素行、對社會之危害、不知悔改再犯施用毒品之情、施用毒品情節及其犯罪後
    坦承之態度等一切情狀，各量處如主文所示之刑，並定其應執行之刑。末查前開
    扣案海洛因一小包（鑑驗後淨重０‧一三公克），屬毒品危害防制條例第二條第
    二項第一款之第一級毒品，爰依同條例第十八條第一項前段規定，不問屬於犯人
    與否，應予沒收銷燬；至盛裝上開毒品海洛因之包裝袋一只，則係被告自承為其
    所有供施用毒品犯罪所用之物，惟尚非製造專供施用毒品使用，故非屬毒品害防
    制條例第十八條第一項前段規定之「專供施用毒品之器具」，應另依刑法第三十
    八條第一項第二款規定，併予宣告沒收。
據上論斷，應依刑事訴訟法第二百七十三條之一第一項、第二百九十九條第一項前段
，毒品危害防制條例第十條第一項、第二項、第十八條第一項前段，刑法第十一條前
段、第五十六條、第五十一條第五款、第三十八條第一項第二款，判決如主文。
本案經檢察官乙○○到庭執行職務
中      華      民      國    九十四    年      六      月    二十九    日
                                  臺灣臺東地方法院刑事第三庭
                                          法  官  連雅婷
右正本證明與原本無異。
如不服本判決，應於判決送達後十日內向本院提出上訴狀。（須附繕本）
「切勿逕送上級法院」
                                          書記官  蘇美琴
中      華      民      國    九十四    年      六      月     三十     日
附記
毒品危害防制條例第十條
施用第一級毒品者，處六月以上五年以下有期徒刑。
施用第二級毒品者，處三年以下有期徒刑。
毒品危害防制條例第十八條第一項前段
查獲之第一、二級毒品及專供製造或施用第一、二級毒品之器具，不問屬於犯人與否
，均沒收銷燬之。
